en: pot barley
hr: lonac ječam
it: orzo da pentola
pl: kasza jęczmienna łamana, kasza jęczmienna wiejska

en: pearl barley, pearled barley
az: arpa yarması perlovaya
bg: перлен ечемик
da: perlebyg
de: Perlgerste, Graupen
el: μαργαριταρώδης κριθή, κριθάρι περλέ
es: cebada perlada
et: kruup, odratang
fi: ohraryyni
fr: orge perlé
ga: eorna phéarlach
hr: prekrupa od ječma
hu: árpagyöngy
it: orzo perlato
nl: parelgort
pl: kasza perłowa, kaszy perłowej, kasza jęczmienna perłowa, kasza jęczmienna mazurska
ro: orz perlat
ru: перловая крупа
sk: jačmenné krúpy perličky
sv: pärlgryn
th: ลูกเดือย
uk: перлова крупа
zh: 大麥米

en: barley wort
sv: kornvört, vört av korn

en: barley extract
bg: екстракт от ечемик
de: Gerstenextrakt
es: extracto de cebada
hr: ekstrakt ječma
it: estratto di orzo

en: natural barley extract
de: natürlicher Gerstenextrakt
es: extracto natural de cebada
hr: prirodni ekstrakt ječma
it: estratto naturale di orzo

en: barley syrup
hr: ječmeni sirup
it: sciroppo d'orzo

en: malt
ar: ملت
be: Солад
bg: Малц
ca: Maltatge
cs: Slad
cv: Салат
da: Malt
de: Malz
eo: Malto
es: Malta
et: Linnased
eu: Malta
fa: مالت
fi: Mallas
fr: malt, malts
gd: Braich
gl: Malte
he: לתת
hi: माल्ट
hr: slad, slada, sladni
hu: maláta
hy: Ածիկ
id: Malt
io: Malto
is: Malt
it: malto
ja: 麦芽, モルト
ko: 엿기름
lb: Malz
lt: Salyklas
lv: Iesals
mk: Слад
ms: Malt
nb: Malt
nl: mout
nn: Malt
pl: Słód, słodu, słodowy, słodowa, słodowe, słodowego, słodowej, słodowych, słody
pt: Malte
ro: Malț
ru: Солод
sh: Slad
sl: Slad
sq: Malto
sr: Слад
sv: Malt
th: มอลต์
tr: Malt
uk: Солод
vi: Mạch nha
wa: Brå
zh: 麦芽

en: malt extract
bg: малцов екстракт
ca: extracte de malta
da: maltekstrakt
de: Malzextrakt
es: Extracto de malta
fi: mallasuute
fr: extrait de malt
hu: malátakivonat
it: estratto di malto
ja: 麦芽エキス, モルトエキス
nl: moutextract
pl: ekstrakt słodowy, ekstrakt ze słodu
pt: extrato de malte, extracto de malte
ro: extract de malț, extract de malt
ru: Экстракт солода, солодовый экстракт, экстракт солодовый
sv: maltextrakt

en: dried malt extract
de: Malzextraktpulver
fi: mallasuutejauhe
fr: extrait de malt en poudre
hr: osušeni ekstrakt slada
hu: szárított malátakivonat
it: estratto di malto in polvere

en: kvass wort
hr: kvasna sladovina
it: mosto di kvas
ru: квасного сусла

en: kvass wort concentrate
hr: koncentrat sladovine od kvasa
it: concentrato di mosto di kvas
ru: концентрат квасного сусла

en: caramel malt
de: karamellmalz
es: malta caramelo
fi: karamellimallas
fr: malt caramel
hr: karamel slad
it: malto caramellato
pt: malte de caramelo
sv: karamellmalt

en: munich malt
de: Münchner Malz
fi: munich-mallas, munich-maltaat
fr: malt munich
hr: minhenski slad
it: malto di Monaco

en: malted barley, barley malt
bg: ечемичен малц, ечемично малцов
ca: malt d'ordi, malta d'ordi
cs: ječmenný slad, ječna sladova
da: bygmalt, byg malt
de: Gerstenmalz
el: βυνοποιημένο κιθάρι
es: malta de cebada, cebada de malta
et: odralinnased
fi: ohramallas, ohramallasta
fr: malt d'orge, malts d'orge, orge malté, orge maltée
hr: ječmeni slad, ječmenog slada
hu: árpamaláta, árpa maláta
it: malto d'orzo, malto orzo, malto (orzo)
lt: miežiai salyklas, miežių salyklas, miežinio salyklas, miežinis salyklas
lv: miežu iesals
nb: malt bygg, maltet bygg, byggmalt
nl: gerstemout, mout van gerst
nn: bygg malt
pl: słód jęczmienny, słodu jęczmiennego, słody jęczmienne
pt: malte de cevada
ro: malț din orz, malt din orz, malț de orz, malt de orz
ru: Солодовый ячмень, солод ячменный, солод пивоваренный ячменный
sk: jechyi slad
sl: ječmenov slad
sv: kornmalt, korn malt, malt av korn
zh: 含大麥芽片

en: Pilsner malted barley
de: Pilsner Malz
hr: pilsner sladni ječam
it: malto d'orzo Pilsner
pl: słód jęczmienny pilzneński

en: barley malt extract
bg: екстракт от ечемичен малц, ечемичен малцов екстракт
ca: extracte de malta d'ordi
cs: sladový výtažek z ječmene
da: bygmaltekstrakt
de: Gerstenmalzextrakt
el: εκχύλισμα βύνης από κριθάρι
es: extracto de malta de cebada, extracto de cebada malteada, jarabe de cebada malteada, sirope de cebada malteada
et: odralinnaseekstrakt
fi: ohramallasuute, ohramallasuutetta
fr: extrait de malte d'orge, extrait d'orge malté, extrait d'orge maltée, extrait de malt d'orge
hr: ekstrakt ječmenog slada, ječmenog ekstrakt slada
hu: árpamaláta kivonat
it: estratto di malto d'orzo
lt: miežiai salyklo ekstraktas, miežių salyklo ekstraktas, miežinio salyklo ekstraktas, miežinis salyklo ekstraktas
lv: miežu iesala ekstrakts
nb: byggmaltekstrakt, maltekstrakt av bygg
nl: Gerstemoutextract, gerstmoutextract
pl: ekstrakt słodu jęczmiennego, ekstrakt słodowy jęczmienny, jęczmienny ekstrakt słodowy
pt: extrato de malte de cevada, extracto de malte de cevada
ro: extract din malț de orz, extract din malt de orz, extract de malț de orz, extract de malt de orz
sv: kornmaltextrakt, maltextrakt från korn, kornmaltsextrakt
zh: 大麥芽精

en: barley malt syrup
bn: বার্লি মল্ট সিরাপ
ca: xarop de malt d'ordi, xarop de malta d'ordi
cy: surop heiddfrag
da: bygmaltsirup
de: Gerstenmalzsirup
es: jarabe de malta de cebada, jarabe de cebada de malta, sirope de malta de cebada, sirope de cebada de malta
fa: شربت مالت جو
fi: ohramallassiirappi
fr: sirop d'orge malté
hr: sirup od ječmenog slada
it: Sciroppo di malto d'orzo
nl: gerstemoutstroop
pl: syrop jęczmienny, syrop ze słodu jęczmiennego

en: malt syrup
ca: xarop de malta
de: Malzsirup
es: jarabe de malta, sirope de malta
fr: Sirop malté
hr: sladni sirup
it: Sciroppo di malto
pt: xarope de malte

en: buckwheat
af: bokwiet
ar: حنطة سوداء
az: əkin qarabaşağı
ba: ҡарабойҙай
be: грэчка
bg: елда
bo: བྲ་བོ།
br: gwinizh-du
ca: fajol
cs: pohanka
cv: хура тулă
cy: gwenith yr hydd
da: boghvede
de: Buchweizen
el: πολύγονον
eo: fagopiro
es: sarraceno, trigo sarraceno, alforfón
et: harilik tatar
eu: suge-ilar, artobeltz
fa: گندم سیاه
fi: tattari, viljatar
fr: sarrasin
fy: boekweet
ga: ruán
gl: trigo mouro
he: כוסמת
hi: कूटू
hr: heljda
hu: hajdina
hy: հնդկացորեն ցանովի
io: saraceno
is: bókhveiti
it: grano saraceno
ja: ソバ, 蕎麦, そば
kk: егістік қарақұмық
kn: ಬಕ್‍ಹ್ವೀಟ್
ko: 메밀
kw: ys du
ky: кара күрүч
la: fagopyrum esculentum
lt: sėjamasis grikis
lv: griķi
mi: witi paka
mk: елда
mn: гурвалжин будаа
ms: gandum kuda
nb: bokhvete
ne: फापर
nl: boekweit
nn: bokkveite
oc: blat negre
os: сауфагæ
pl: gryka, gryka zwyczajna
pt: trigo mourisco
ro: hrișcă
ru: ядрица, гречиха посевная, греча, гречиха съедобная
sh: heljda
sk: pohánka jedlá
sl: ajda, navadna ajda
sr: heljda, хељда
sv: bovete
ta: நெளிகோதுமை
th: บักวีต
tl: hayang trigo
tr: karabuğday
tt: кара бодай
uk: гречка
ur: گندم سیاه
uz: marjumak
vi: kiều mạch
wa: boûkete
zh: 蕎麥, 荞麦

en: wholemeal buckwheat
fr: sarrasin complet
hr: integralna heljda
it: saraceno integrale